【裁判字號】    90,再,6
【裁判日期】    901130
【裁判案由】    再審
【裁判全文】
台灣高等法院刑事判決                                    九十年度再字第六號
    上  訴  人  臺灣新竹地方法院檢察署檢察官
    被      告  丙○○
右上訴人，因被告妨害自由等案件，不服臺灣新竹地方法院，八十七年度訴字第四六
四號，中華民國八十九年十二月二十日第一審判決（起訴案號：台灣新竹地方法院檢
察署八十七年偵字第四二一六號、四四三二號），提起上訴，經本院判決確定後，聲
請再審，由本院就毀損部分為開始再審裁定，更為審判，本院判決如左：
    主  文
上訴駁回。
    事  實
一、丙○○於民國八十七年七月八日上午八時許，趁乙○○與其家人外出返家之際，
    在乙○○位於新竹縣關西鎮石光里十四鄰石岡子一四六號娘家住處門前，基於毀
    損之犯意，駕駛不詳車號之藍色自小客車，衝撞甲○○所駕駛其所有內載其女及
    配偶乙○○之Ｎ七─五七九號牌營業小客車，致該車前保險桿、水箱及大燈損壞
    ，足生損害於甲○○。
二、案經乙○○訴由台灣新竹地院檢察署檢察官偵查起訴。
    理  由
一、訊據被告丙○○固供承曾駕車撞到甲○○所駕駛之汽車，惟矢口否認有何毀損犯
    行，辯稱：伊係倒車時不慎撞到，非故意要撞甲○○之汽車云云。惟查右揭事實
    業據告訴人乙○○指訴歷歷，並經目擊證人龍志忠於偵查中證稱：「我正好下車
    見有一藍色車欲撞計程車未撞到，計程車緊急剎車，但藍色車倒車去撞計程車，
    撞了後即跑了」「（計程車何處毀損？）前保險桿、水箱、大燈」「（依你看，
    倒車速度如何？）很快，衝過來之速度更快」等語（詳見偵查卷第三十八頁背面
    、第三十九頁）甚詳，並有估價單影本（見原審卷二第五十頁）、新竹縣警察局
    新埔分局受理各類案件紀錄表影本（見原審卷二第五十九頁）及汽車新牌照登記
    書影本（見原審卷二第六十頁）各一件在卷可佐。據上，足徵被告所辯，顯係飾
    卸之詞，不足採信。本件事證明確，被告之犯行堪以認定，自應依法論科。
二、核被告所為，係犯刑法第三百五十四條之毀損罪。原審經詳查，以被告罪證明確
    ，適用上開規定，並審酌量被告之品行、犯罪動機、目的、手段．方法等一切情
    狀，量處罰金三千元，併諭知易服勞役折算標準，核無不當。檢察官上訴認原審
    量刑太輕，為無理由，應予駁回。
據上論結，應依刑事訴訟法第三百六十八條，判決如主文。
本案經檢察官吳慎志到庭執行職務。
中      華      民      國      九十      年    十一      月    三十    日
                              臺灣高等法院刑事第二十四庭
                                  審判長法  官  陳  貽  男
                                        法  官  李  世  貴
                                        法  官  陳  憲  裕
右正本證明與原本無異。
不得上訴。
                                        書記官  劉  育  妃
中    華    民    國      九十    年      十二      月       三         日
附錄本案論罪科刑法條全文
刑法第三百五十四條：
毀棄、損壞前二條以外之他人之物或致令不堪用，足以生損害於公眾或他人者，處二
年以下有期徒刑、拘役或五百元以下罰金。


司法院資訊處製作；財團法人民間司法改革基金會備份。
